【裁判字號】    96,上訴,1483
【裁判日期】    970226
【裁判案由】    廢棄物清理法
【裁判全文】
臺灣高等法院臺中分院刑事判決        96年度上訴字第1483號
上  訴  人  臺灣彰化地方法院檢察署檢察官
上  訴  人
即  被  告  碩泰環保事業股份有限公司
被  告  兼
法定代理人  乙○○
                    5號5樓
上列上訴人因被告違反廢棄物清理法案件，不服臺灣彰化地方法
院95年度訴字第1613號中華民國 96年4月11日第一審判決（起訴
案號：臺灣彰化地方法院檢察署94年度偵字第4180號、95年度偵
字第8352號），提起上訴，本院判決如下：
    主  文
原判決撤銷。
乙○○、碩泰環保事業股份有限公司均無罪。
    理  由
一、本件公訴意旨略以：被告乙○○為領有甲級廢棄物清理許可
    證（字號：92彰府廢清理字第0001-C01號），設於彰化縣伸
    港鄉○○村○○○○路6號之碩泰環保事業股份有限公司之
    負責人，明知應依廢棄物清除、處理許可文件內容貯存、清
    除、處理廢棄物，貯存地點應在許可文件中之彰化縣伸港鄉
    ○○村○○○○路6號，而有害事業廢棄物貯存之方法，除
    感染性事業廢棄物外，應符合下列規定：「一、應以固定包
    裝材料或容器密封盛裝，置於貯存設施內，分類編號，並標
    示產生廢棄物之機構名稱、貯存日期、數量及區別有害事業
    廢棄物特性之標誌。．．．三、貯存容器或包裝材料應保持
    良好情況，其有嚴重生鏽、損壞或洩漏之虞，應即更換。‧
    ‧‧」；有害事業廢棄物之貯存設施，除感染性事業廢棄物
    外，亦應符合下列規定：「一、應設置專門貯存場所，其地
    面應堅固，四周採用抗蝕及不透水材料襯墊或構築。二、應
    有防止地面水、雨水及地下水流入、滲透之設備或措施。
    三、由貯存設施產生之廢液、廢氣、惡臭等，應有收集或防
    止其污染地面水體、地下水體、空氣、土壤之設備或措施。
    四、應於明顯處，設置白底、紅字、黑框之警告標示，並有
    災害防止設備。‧‧‧六、應依貯存事業廢棄物之種類，配
    置監測設備、警報設備、滅火、照明設備或緊急沖淋安全設
    備」。惟乙○○竟自民國 91年9月間起，向「新崧實業股份
    有限公司」（下簡稱新崧公司）承租位在彰化縣伸港鄉全興
    工業區○○路 56之1號之廠房，貯存受託處理共數千公噸含
    銅污泥處理後產出物（以下簡稱銅污泥）之有害事業廢棄物
    ，而其在上開地點貯存上開有害事業廢棄物之方法及設施因
    ：(1)貯存銅污泥之太空包未標示產生廢棄物之機構名稱、貯
    存日期、數量、成分及區別有害事業廢棄物特性標誌。(2)貯
    存容器（太空包）未保持良好情況，有銅泥洩漏情形。(3)貯
    存設施四周未採用抗蝕及不透水材料襯墊或構築。(4)貯存設
    施無防止地面水、雨水流入、滲透之設備或措施。(5)由貯存
    設施產生之廢液，無收集或防止其污染地面水體、地下水體
    、土壤之設備或措施。(6)未於明顯處，設置白底、紅字、黑
    框之警告標示，亦無災害防止設備。(7)未依貯存事業廢棄物
    之種類，配置監測設備、警報設備、滅火、照明設備或緊急
    沖淋安全設備等情。嗣因大雨將貯存於上開地點之有害事業
    廢棄物銅泥沖刷至地面，經民眾檢舉後，彰化縣環境保護局
    稽查人員於 93年7月12日前往上開地點採樣檢驗，結果分別
    檢驗出總鉛值為7.6mg／L（限值5.0mg／L），於同月29日再
    前往採樣，並在該廠區排水孔採集放流水送驗，結果銅檢測
    值為34.8mg／L（限值3.0mg／L）、鎳檢測值為7.2mg／L（
    限值1.0mg／L），致生污染環境。又彰化縣環境保護局稽查
    人員復於94年3月30日、同年5月11日前往上開地點勘查，始
    發現上情，因認被告乙○○所為，係犯廢棄物清理法第46條
    第1項第2款、第4款後段之罪嫌；被告碩泰環保事業股份有
    限公司則為事業主，應依同法第47條之科處罰金。
二、按犯罪事實應依證據認定之，無證據不得認定犯罪事實，刑
    事訴訟法第154條定有明文。又不能證明被告犯罪者，應諭
    知無罪之判決，刑事訴訟法第301條第1項亦定有明文。復查
    刑事訴訟法第161條第1項規定：檢察官就被告犯罪事實，應
    負舉證責任，並指出證明之方法。因此，檢察官對於起訴之
    犯罪事實，應負提出證據及說服之實質舉證責任。倘其所提
    出之證據，不足為被告有罪之積極證明，或其闡明之證明方
    法，無從說服法官以形成被告有罪之心證，基於無罪推定之
    原則，自應為被告無罪判決之諭知。是若審判時，檢察官未
    能提出適合於證明犯罪事實之積極證據，並闡明其證據方法
    與待證事實之關係，自應為諭知無罪之判決（參考最高法院
    92年度台上字第 192號判決意旨）。又刑事訴訟法上所謂認
    定犯罪事實之證據，係指足以認定被告確有犯罪行為之積極
    證據而言，該項證據自須適合於被告犯罪事實之認定，始得
    採為斷罪資料；而認定不利於被告之事實，須依積極證據，
    苟積極證據不足為不利於被告事實之認定時，即應為有利於
    被告之認定，更不必有何有利之證據。且刑事訴訟上證明之
    資料，無論其為直接或間接證據，均須達於通常一般之人均
    不致有所懷疑，而得確信其為真實之程度，始得據為有罪之
    認定，若其關於被告是否犯罪之證明未能達此程度，而有合
    理懷疑之存在，致使無從形成有罪之確信，根據「罪證有疑
    ，利於被告」之證據法則，即不得遽為不利被告之認定（參
    考最高法院29年度上字第3105號、30年度上字第816號、76
    年度台上字第4986號判例意旨）。又其以情況證據（即間接
    證據）斷罪時，尤須基於該證據在直接關係上所可證明之他
    項情況事實，本乎推理作用足以確證被告有罪，方為合法，
    不得徒憑主觀上之推想，將一般經驗上有利被告之其他合理
    情況逕予排除（參考最高法院32年度上字第67號判例意旨）
    ，本件公訴意旨認被告涉有上述罪嫌，係以(一)彰化縣政府92
    年2月25日府授環字第0920175851號函、彰化縣政府廢棄物
    清理許可證：證明碩泰公司領有廢棄物清理法第41條之許可
    文件，屬甲級廢棄物清理機構；(二)祥裕、育富、大祥電子股
    份有限公司之有害事業廢棄物委託處理契約書：證明碩泰公
    司係受託處理有害事業廢棄物之清理機構，並屬有償（廠商
    需給付碩泰公司清理費用），堪認碩泰公司所處理之銅污泥
    為有害事業廢棄物；(三)碩泰公司於91年9月23日（91）碩寧
    字第0070號函、碩泰公司與新崧公司所簽訂之房屋租賃契約
    書：證明碩泰公司自91年間起，在彰化縣伸港鄉全興工業區
    ○○路56之1號貯存銅污泥之事業廢棄物；(四)行政院環境保
    護署91年12月21日環署廢字第0910081655號函、95年2月15
    日環署廢字第0950009475號文附件「碩泰環保事業股份有限
    公司處理含銅污泥產出物品歸屬研商會」會議紀錄：碩泰公
    司所貯存於彰化縣伸港鄉全興工業區○○路56之1號廠房內
    之銅泥，是「商品」或「廢棄物」之認定標準；(五)行政院環
    境保護署93年9月27日環署廢字第0930060874號函：證明碩
    泰公司處理含銅污泥後之產出物在未辦理輸往銅熔煉廠前之
    貯存階段，因尚無法得知其後續流向，仍應視為廢棄物。(六)
    事業廢棄物貯存清除處理方法及設施標準第6條及第10條：
    碩泰公司應依該標準貯存廢棄物；(七)彰化縣環境保護局94年
    5月20日彰環廢字第0940015194號函（含彰化縣事業廢棄物
    處理稽查紀錄工作單、照片）、94年7月12日彰環廢字第094
    0021697號函（含彰化縣事業廢棄物處理稽查紀錄工作單、
    照片）：證明碩泰公司所貯存事業廢棄物場所之方法及設施
    未符合之標準；(八)93年7月12日、同年7月29日彰化縣環境保
    護局稽查隊環境稽查工作紀錄、行政院環境保護署環境督察
    總隊中區環境督察大隊檢測報告、照片14張等：證明碩泰公
    司所貯存之銅泥因未符合上開貯存方法及設施，致生環境污
    染；(九)臺中高等行政法院94年度訴字第604號判決：證明碩
    泰公司所貯存之銅泥屬「有害事業廢棄物」，且未依事業廢
    棄物貯存清除處理方法及設施標準貯存等為論據，訊據上訴
    人即被告兼法定代理人乙○○固不否認其係碩泰公司負責人
    ，而於上揭時、地，查獲有其存放之銅泥，水質確實在如卷
    附之現場所採樣等情，惟堅詞否認有何違反廢棄物清理法等
    犯行，並以碩泰公司係於涉案地點廠區其中一廠房內貯存銅
    泥，廠區內或堆放其他廠商之物品，或仍有其他廠商營運中
    。而93年7 月間因豪大雨，以致雨水連同廠區內之排放水沖
    刷至廠區外。且環保局所採樣地點為廠區排水孔，則該排水
    孔所排放之水為該廠區內之排放水，非僅被告碩泰公司排放
    之水，是僅憑環保局自全廠區排放水孔所取得之採樣，實不
    足以證明排放水內所測得者，為被告存放之銅泥所致，且本
    案銅泥經被告加工，已成「成品」，現並已順利賣出，並非
    廢棄物，應無廢棄物清理法之適用等語。
三、按廢棄物清理法第46條第1項第4款規定：「有下列情形之一
    者，處 1年以上5年以下有期徒刑，得併科新臺幣3百萬元以
    下罰金：四、未依第 41條第1項規定領有廢棄物清除、處理
    許可文件，從事廢棄物貯存、清除、處理，或未依廢棄物清
    除、處理許可文件內容貯存、清除、處理廢棄物」，同法第
    39條另規定：「事業廢棄物之再利用，應依中央目的事業主
    管機關規定辦理，不受第28條、第41條之限制。前項再利用
    之事業廢棄物種類、數量、許可、許可期限、廢止、紀錄、
    申報及其他應遵行事項之管理辦法，由中央目的事業主管機
    關會商中央主管機關、再利用用途目的事業主管機關定之」
    。足見事業廢棄物之再利用，並非依第41條第1項規定向直
    轄市、縣（市）主管機關或中央主管機關委託之機關申請許
    可文件，而須按同法第 39條第2項所授權訂定之行政命令辦
    理，如違反此規定而從事事業廢棄物再利用，即非「未依第
    41條之規定領有許可文件」之行為，自無從依同法第46條第
    1項第4款之規定處罰，是本案自應分辨被告受託處理事業廢
    棄物後，是否已加工而成成品，如該等銅泥屬性已屬成品，
    自已非廢棄物，則應適用之罰則即有差異。至於何謂「事業
    廢棄物再利用」行為，參照廢棄物清理法第 39條第2項所授
    權訂定之「經濟部事業廢棄物再利用管理辦法」第2條第2項
    規定：「本辦法所稱再利用係指事業將其事業廢棄物自行或
    送往再利用機構做為原料、材料、燃料、工程填料、土地改
    良、新生地、填土（地）或經本部認定之用途行為」，又同
    辦法第 3條第2、3項分別規定：「事業廢棄物之性質安定或
    再利用技術成熟者，其種類及管理方式經本部公告後，事業
    及再利用機構得逕依該管理方式進行再利用」、「非屬前項
    公告之事業廢棄物種類及管理方式者，應經本部許可，始得
    送往再利用機構再利用」，此外，並有經濟部公告之「經濟
    部事業廢棄物再利用種類及管理方式」一覽表可資參佐。事
    業廢棄物之性質安定或再利用技術成熟者，其種類及管理方
    式經經濟部公告後，事業及再利用機構得逕依該管理方式進
    行再利用，經濟部91年1月9日（91）經工字第 09004628055
    號發布之事業廢棄物再利用管理辦法第3條第2項定有明文。
    經濟部依前開辦法第3條第2項規定，於 91年1月25日以經工
    字第 09104602060號公告將廢單一金屬料「銅」公告為廢棄
    物再利用一種。其再利用之管理方式為：事業廢棄物來源
    ：事業產生之廢單一金屬料；再利用用途：銅、鋅、鋁、
    錫製品之原料；再利用機構之主要產品為銅、鋅、鋁、錫
    或其他相關產品；再利用事業機構應具有熔爐；再利用
    應符合「事業廢棄物貯存清理方法及設施標準」之規定，且
    得採用露天貯存方式，但貯存場所應設有排水收集處理設施
    ；再利用用途之產品應符合國家標準、國際標準或該產品
    之相關使用規定。是除經濟部公告之再利用行為無須申請許
    可外，非屬「公告事業廢棄物種類及管理方式」之業者，即
    須依上開辦法第3條第3項之規定向經濟部申請許可後，始得
    進行再利用，惟倘若未經許可而逕行為之，解釋上仍係「未
    依廢棄物清理法第 39條第1項規定領有許可文件之行為」，
    並非「未依廢棄物清理法第 41條第1項領有許可文件之行為
    」，更不能論以同法第46條第1項第4款之罪。因廢棄物清理
    法已明文規定行為人有義務依第39條第1項規定申請許可，
    而該法對於未遵守此項義務之行為，既無明定刑事處罰方式
    ，即不應以其違反其他法律未要求之作為義務予以刑事處罰
    ，此乃刑法第1條所揭示「罪刑法定原則」之基本精神，此
    不可不明辨，經查：
  (一)上述彰化縣政府 92年2月25日府授環字第0920175851號函、
    彰化縣政府廢棄物清理許可證，祥裕、育富、大祥電子股份
    有限公司之有害事業廢棄物委託處理契約書、房屋租賃契約
    書，僅能證明碩泰公司屬甲級廢棄物清理機構，受廠商委託
    有償清理事業廢棄物，並租地將銅泥儲存於彰化縣伸港鄉全
    興工業區○○路 56之1號等情，尚不足證明該等銅泥仍屬廢
    棄物，而非加工後之再利用成品。
  (二)又因本案銅泥究屬商品或屬廢棄物確有爭議，故行政院環境
    保護署（下簡稱環保署）於91年11月12日召開「碩泰環保事
    業股份有限公司處理含銅污泥產品歸屬研商會」（詳偵查卷
    第四十四頁），並於會議結論中闡明，該公司處理含銅污泥
    後之產出物，倘其含銅量維持20％以上，同時依該公司於經
    彰化縣政府核准之處理許可變更申請書內容所述，除含銅以
    外之有害物質均處理至符合TCLP溶出標準規定，且其用途為
    輸往銅熔煉廠者，得視為商品。非符合上述全部要件者，應
    判定為廢棄物。又經該署以93年9月27日環署廢字第0930060
    874 號函覆碩泰公司「．．．碩泰公司處理含銅污泥後之產
    出物在未辦理輸往銅熔煉廠之儲存階段，因尚無法得知其後
    續流向，仍應視為廢棄物」（詳偵查卷第四十四至四十六頁
    ），即該署於發函時認定上開查扣之銅渣為廢棄物，惟本案
    銅泥之屬性為何，是否為公訴人所稱之有害事業廢棄物，抑
    或如被告所稱之產品，抑或是其他可資利用之資源，自應須
    有一般、客觀、一致、且可一體適用之具體標準加以判斷，
    非可僅因碩泰公司係經核准設立之廢棄物處理廠，且未登記
    任何產品係輸出境外予國外業者，而因其所領有之廢棄物處
    理廠操作許可證或申請文件中，載明所產出之銅粉（即銅渣
    ）含銅量需達85％以上，即可依此個案認定該公司所產銅渣
    低於一定比例即判定為廢棄物。亦與該銅渣係由何種廠商產
    製、該廠商具有何種資格無關，而應依該「銅渣」客觀上之
    屬性而為判斷，即「銅渣」是否為有害事業廢棄物，應由該
    銅渣中之含銅量、溶出液中之總銅（ＴＣＬＰ－Ｃｕ）及其
    他重金屬含量及相關之物理、化學特性，依廢棄物清理法及
    該法所授權訂定之相關認定標準及程序具體認定之。同一屬
    性之銅渣，其相關檢測數值及物理、化學特性，經依上開標
    準及程序認定為廢棄物後，不論係由何種資格之廠商產出，
    均不應改變其廢棄物之本質，反之若經依上開標準及程序認
    定非屬廢棄物後，不論係由何種資格之廠商所產出，均不應
    改變其非廢棄物之本質，即若該銅渣經判定非廢棄物後，不
    論係由何種廠商產製、販售或輸出，均非廢棄物清理法第46
    條所規範之範圍。且環保署對於該等性質之銅渣是否為廢棄
    物乙節，先後以開會研商而以會議紀錄之方式認定之，是環
    保署顯然對於銅渣應如何判定為產品或廢棄物一節，在本案
    發生當時並未有明確之規範，始於本案發生後，方試圖以上
    開會議紀錄之方式加以解決。是行政院環境保護署93年9 月
    27日環署廢字第0930060874號函認定被告遭查扣之銅渣為有
    害事業廢棄物一節，顯係主管機關在缺乏明確規範之情形下
    所為之判斷，應難僅據此函文內容即逕為不利於被告等之認
    定。另上開會議紀錄對於各業者產出銅渣之含銅量，對碩泰
    公司設定為20﹪，對再利用機構再利用含銅蝕刻液產出含銅
    沈澱物質業者，先要求35﹪，後又依經濟部公告增修訂「經
    濟部事業廢棄物再利用種類及管理方式」，編號八、廢單一
    金屬料之要求訂為50﹪；對於經處理後之銅渣其銅以外之有
    害物質所為之規定，對碩泰公司設定為需處理至符合「有害
    事業廢棄物認定標準」附件三「溶出毒性事業廢棄物毒性特
    性溶出程序（ＴＣＬＰ）溶出標準」規定，對再利用機構再
    利用含銅蝕刻液產出含銅沈澱物質業者，僅要求其他雜質應
    符合該銅熔煉廠之進料標準，並應有該銅熔煉廠同意收受之
    合約文件，以供查核。是其對含銅量之要求前後已有不一，
    且對不同業者，產出之類似含銅物質，竟為不同之規定，亦
    與平等原則有違。甚且上開決議，均係在廢棄物清理法授權
    訂定之相關認定程序及標準未修正下，逕由環保署先後以會
    議紀錄之方式為上開解釋，變更其認定原則，是此顯然無涉
    法律變更或法律授權之空白條款變更後之事實變更問題，僅
    係主管機關前後對主管法規所為不一致之解釋，其中無涉於
    刑責部分，自屬主管機關之職權，然涉及刑責部分，顯然與
    罪刑法定主義之原則相違背，自不得由被告等承擔，而為不
    利益於被告等之認定。是以公訴人以上開函釋認定碩泰公司
    所貯存之銅泥屬「有害事業廢棄物」一節，即嫌速斷。又本
    案就碩泰公司所貯存之銅泥是否屬有害事業廢棄物，因認知
    如上，本審判獨立原則，爰不受臺中高等行政法院94年度訴
    字第604號判決之拘束。
  (三)又關於本案銅泥已經碩泰公司加工處理，並非原進廠狀況等
    情，已據證人楊建華於本院證述「（你負責將碩泰環保事業
    股份有限公司處理後銅泥送檢測工作？）是的。」、「你運
    送公司的銅泥時，是何人通知你可以送出廠？）經公司的檢
    驗後符合標準之後，就送去貯藏。」、「（何人通知你？）
    化驗室的工作員。」、「（對於碩泰環保事業股份有限公司
    收進來的來料，你有無看過？）有。」、「（銅泥外觀與處
    理之後有何不同？）進來的時候是濕濕狀，經過公司處理之
    後是一小塊一小塊狀。」、「（你負責將銅泥送至全興區？
    ）是的。」、「（這是公司買進來之廢棄物，還是已經公司
    處理過《提示94年度偵字第4180號卷內第59頁起之照片》？
    這是處理後的。」、「（為何堆置在那邊？）放在那邊儲藏
    。」、「（放在那邊目的？）因為公司已經沒有地方儲藏，
    所以租地放在那邊，準備賣出。」，證人丙○○於本院證述
    「（在碩泰環保事業股份有限公司擔任何職？）擔任品檢的
    職務，就是檢測廢渣的成份。」、「（要送出貨，或送到別
    的地方儲存，也是要送給你檢測？）是的。」、「（這些銅
    泥是否可以出貨，都是由你通知證人丁○○？）我是沒有管
    到出貨的情形，我只負責檢測。」、「（擔任公司檢驗員的
    時候，有無看過買進來的銅泥，有無看過處理後的銅泥？）
    進來的時候，是稠稠濕濕的，公司處理之後，就是一小塊的
    。」、「（是否知道銅泥是公司要賣出去的商品，所以銅含
    量一定很高？）是的。」，又證人即鴻程科技股份有限公司
    負責人程東科於本院證述：「我們公司向碩泰環保事業股份
    有限公司購買銅污泥處理後的產出物。」、「（你負責的公
    司做什麼？）負責銅金屬製品之生產。」、「（你向碩泰環
    保事業股份有限公司銅污泥處理後的產出物，是否就是你們
    公司的原料？）是我的原料。」、「（你向碩泰環保事業股
    份有限公司買這一批產出物的時候，有無檢測？）有，都有
    經過檢測。」、「（檢測結果如何？）檢測結果都符合我們
    作銅原料的標準。」、「（有無作其他的含量檢測？）我們
    有購買以後，因為有管制，所以有向彰化縣政府環保局提出
    申請，我們有作整套的申請計畫書，召開審查會，經過審查
    會核准之後，載回我們桃園的工廠，要送審查以前，有全部
    取樣檢測，經過兩次檢測，一種是銅鎔出實驗的檢測，主要
    檢測有無超過管制標準，另一種總銅含量檢測，我們委託環
    保署所指定的公司檢測，及台北科技大學檢測，檢測之後有
    附於申請書裡面，再陳報給彰化縣政府環保局審查，我們向
    碩泰環保事業股份有限公司購買的這批銅污泥處理後的產出
    物含銅量很高。所以審查過程中我們據實向審查會陳報。通
    過審查後我們才載運回去處理。」、「（基本上你們購買的
    這批原料，有經過環保局的同意？）是的。」，「（檢察官
    問：你們向碩泰環保事業股份有限公司購買銅泥，在契約書
    上有無記載應儲存於何處？）契約上有註明。有三個地方，
    一批放在彰濱工業區工廠裡面，一批在全興區，一批彰化縣
    線西鄉海尾村的倉庫。」、「（檢察官問：點交之後，放在
    你們的地方？）點交之後，就運回桃園工廠。」、「（檢察
    官問：彰化環保局檢測這批公司儲存方法不合標準？）這部
    分我們不清楚，我們是依據現場的狀況，認為作為我們的原
    料很好，所以就購買。」、「（環保局同意你們可以移送這
    批貨，是否認定合乎標準？）我們依據環保局核准我們購買
    ，我們才運回桃園。」，分別有審判筆錄可稽，並有碩泰公
    司所屬銅污泥處理後產出物處理計畫書第四次修正本（內附
    環保署核准碩泰公司及鴻程科技股份有限公司處理本案銅污
    泥之函文），是本案卷附照片堆置之銅泥係已經碩泰公司加
    工處理之再利用成品，現並已賣予鴻程科技股份有限公司供
    生產銅金屬製品，並非祥裕、育富等其他廠商原委託被告處
    理之廢棄物，已可認定。
四、綜上，本案銅泥仍屬廢棄物或已屬廢棄物再利用後之成品，
    相關法規規範原不完善，環保署93年9月27日環署廢字第093
    0060874號函固認定屬廢棄物，惟係以「．．．碩泰公司處
    理含銅污泥後之產出物在未辦理輸往銅熔煉廠之儲存階段，
    因尚無法得知其後續流向，是認定屬廢棄物」，然該批銅泥
    事實上已另經鴻程科技股份有限公司購買供生產銅金屬製品
    ，上述函文所載後續流向不明之情事顯已變更，本罪證有疑
    ，有利被告原則，本院認定上述銅泥已屬再利用後之成品，
    並非廢棄物，不受廢棄物清理法第28條、第41條之限制。縱
    有未妥適保存情事，核亦僅屬廢棄物清理法第52、53條之行
    政罰範疇，依罪刑法定主義，不能科以刑罰，檢察官上訴意
    旨認被告構成廢棄物清理法第46條第1項第4款之罪並無可採
    ，原審遽為被告有罪之認定，亦屬未洽，爰撤銷原審判決，
    並另為被告均無罪之諭知。
據上論結，應依刑事訴訟法第369條第1項前段、第364條、第301
條第1項，判決如主文。
本案經檢察官甲○○到庭執行職務。
中    華    民    國    97    年    2     月    26    日
            刑事第一庭  審判長法  官  陳  紀  綱
                              法  官  張  智  雄
                              法  官  姚  勳  昌
上列正本證明與原本無異。
檢察官得上訴。
如不服本判決應於收受送達後十日內向本院提出上訴書狀，其未
敘述上訴之理由者並得於提起上訴後十日內向本院補提理由書（
均須按他造當事人之人數附繕本）。
                              書記官  吳  宗  玲
中    華    民    國    97    年    2     月    26    日


司法院資訊處製作；財團法人民間司法改革基金會備份。
